Inventaris van het archief van de Rechtbank van Koophandel te Rotterdam
Nationaal Archief, Den Haag
Rechtbank van Koophandel te Rotterdam
Rechtbank van Koophandel Rotterdam
1811-1838
35517
19.50 meter; 97 inventarisnummers.
Normale geschreven, getypte en gedrukte documenten, geen bijzondere handschriften.
Nationaal Archief, Den Haag
Het archief van de Rechtbank van Koophandel te Rotterdam bevat onder meer audiëntiebladen, minuten van vonnissen, conclusien van eis en antwoord, diverse akten en processen-verbaal en afdrukken van zegelstempels gedeponeerd door de gouverneurs van Noord-Holland en Zuid-Holland, over de periode 1811-1838.
Archiefvorming
Geschiedenis van de archiefvormer
Kort na de inlijving van ons land bij Frankrijk werd de rechterlijke indeeling geregeld nl. bij Keizerlijk Decreet d.d. 18 October 1810.
Bij art. 94 van het Keizerlijk Decreet d.d. 18 October 1810 werd bepaald, dat in het departement van de Monden van de Maas in de steden 's-Gravenhage, Rotterdam en Dordrecht rechtbanken van koophandel zouden worden opgericht. Die van 's-Gravenhage werd bij Koninklijk Besluit d.d. 15 April 1831 opgeheven; die van Rotterdam en Dordrecht bleven bestaan tot het jaar 1838.
Van deze vonnissen berustte het appèl bij het Keizerlijk Gerechtshof te 's-Gravenhage, ingevolge art. 103 van het Keizerlijk Decreet d.d. 18 October 1810 en sinds het jaar 1813 bij het Hoog Gerechtshof te 's-Gravenhage, ingevolge het Besluit van den Souvereinen Vorst d.d. 11 December 1813, waarbij tevens de cassatie in civiele zaken werd afgeschaft.
Geschiedenis van het archiefbeheer
De verwerving van het archief
3.03
Aanwijzingen voor de gebruiker
Openbaarheidsbeperkingen
Volledig openbaar.
Materiële beperkingen
Aanvraaginstructie
Openbare archiefstukken kunnen online worden aangevraagd en gereserveerd. U kunt dit ook via de terminals in de studiezaal van het Nationaal Archief doen. Om te kunnen reserveren dient u de volgende stappen te volgen:
U maakt een profiel aan op www.gahetna.nl, en logt vervolgens in
Via de archiefinventaris (alleen de beschrijvingen met rode nummers) selecteert u het gewenste archiefstuk door op de knop 'Reserveren' te klikken
In het volgende scherm geeft u aan op welke dag u het archiefstuk wilt inzien
Indien u zich bevindt in de studiezaal en een tafelnummer heeft ontvangen kunt u dit nummer vermelden. Als u geen tafelnummer heeft kunt u tafelnummer 777 laten staan
Vervolgens bevestigt u uw reservering door deze te versturen.
Verwant materiaal
Beschikbaarheid van kopieën
Beschrijving van de series en archiefbestanddelen
- Contentieuse rechtspraak., I.
  - Audiëntiebladen., 1811-1838; 1-30; 30 banden
    - 1811 Maart-Augustus, 1
    - 1811 September-December, 2
    - 1812 Januari-Juni, 3
    - 1812 Juli-December, 4
    - 1813, 5
    - 1814, 6
    - 1815, 7
    - 1816, 8
    - 1817, 9
    - 1818, 10
    - 1819, 11
    - 1820, 12
    - 1821, 13
    - 1822, 14
    - 1823, 15
    - 1824, 16
    - 1825, 17
    - 1826, 18
    - 1827, 19
    - 1828, 20
    - 1829, 21
    - 1830, 22
    - 1831, 23
    - 1832, 24
    - 1833, 25
    - 1834, 26
    - 1835, 27
    - 1836, 28
    - 1837, 29
    - 1838, 30
  - Minuten van vonnissen., 1811; 31-31a; 1 pak
    - Bestanddeel 1., 31
    - Bestanddeel 2., 31A
  - Conclusiën van eisch en antwoord., 1827-1834; 31A-31B; 2 pakken
    - 1827-1831, 31A
    - 1832-1834, 31B
- Voluntaire rechtspraak., II.
  - "Minuten.", 1812-1829; 32-55; 24 banden
    Dit zijn acten van verificatie van schuldvorderingen, accoorden, getuigenverhoor, eedsaflegging van deskundigen, processen-verbaal van verkoop roerend goed enz.
    - 1812-1813, 32
    - 1814, 33
    - 1815 Januari-Juni, 34
    - 1815 Juli-December, 35
    - 1816 Januari-Juni, 36
    - 1816 Juli-December, 37
    - 1817 Januari-Juni, 38
    - 1817 Juli-December, 39
    - 1818, 40
    - 1819, 41
    - 1820, 42
    - 1821, 43
    - 1822, 44
    - 1823, 45
    - 1824, 46
    - 1825, 47
    - 1826 Januari-Juni, 48
    - 1826 Juli-December, 49
    - 1827 Januari-Juni, 50
    - 1827 Juli-December, 51
    - 1828 Januari-Juni, 52
    - 1828 Juli-December, 53
    - 1829 Januari-Juni, 54
    - 1829 Juli-December, 55
  - "Diverse acten.", 1830-1838; 56-64; 9 pakken
    Dit is een vervolg van de "minuten".
    - 1830, 56
    - 1831, 57
    - 1832, 58
    - 1833, 59
    - 1834, 60
    - 1835, 61
    - 1836, 62
    - 1837, 63
    - 1838, 64
  - Registers van bijl- en koopbrieven, gehouden volgens art. 7 van het Besluit van den Koning d.d. 4 Maart 1819., 1819 April-1838 Augustus; 65; 1 pak
- Huishoudelijke zaken., III.
  - Répertoires van alle ter griffie gepasseerde acten., 1812-1838; 66-67; 2 pakken
    - 1812 Juli-1826 December, 66
    - 1827 Januari-1838 September, 67
  - Gedeponeerde stukken., 1812-1838; 68-76; 9 pakken
    - 1812-1813, 68
    - 1814, 69
    - 1815, 70
    - 1816, 71
    - 1817, 72
    - 1818-1819, 73
    - 1820-1822, 74
    - 1823-1827, 75
    - 1828-1838, 76
    - Gedeponeerde extracten uit acten van compagnieschap en huwelijkscontracten. 1830-1834, 76A; 1 pak
  - Register van acten van depot van extracten uit acten van compagnieschap., 1812-1838; 77-82; 5 deelen en 1 pak
    - 1811 April-December, 77
    - 1812 Augustus-1817 December, 78
    - 1818 Januari-1823 Januari, 79
    - 1823 Januari-1827 Mei, 80
    - 1827 Mei-1830 April, 81
    - 1830 Mei-1838 September, 82
  - Register van acten van depot van extracten uit huwelijkscontracten, rapporten van deskundigen, processen-verbaal van veiling, commissies voor makelaars., 1812-1838; 83-88; 5 deelen en 1 pak
    - 1812 Juli-1815 April, 83
    - 1815 April-1816 December, 84
    - 1816 December-1819 Maart, 85
    - 1819 Maart-1823 Mei, 86
    - 1823 Mei-1828 September, 87
    - 1828 October-1838 September, 88
  - Register van acten van eedsaflegging door deskundigen., 1812 Juli-1814 April; 89; 1 deel 8°
  - Register van inschrijving ter rolle, gehouden ingevolge art. 55, 2e titel, 3e sectie van de wet van 30 Maart 1808, houdende verordeningen van politie en discipline der gerechtshoven en rechtbanken., 1812-1825; 90-92; 3 deelen
    - 1812-1817, 90
    - 1818-1820, 91
    - 1821-1825, 92
  - Afdrukken van zegelstempels, gedeponeerd door de gouverneurs van Noord-Holland en Zuid-Holland., 1828-1837; 93; 1 pak
  - Concepten van processen-verbaal van verkoop van tabak., 1813; 94; 1 omslag